臺灣高等法院刑事判決　　　　　　　　　　　　　　九十年度上更(一)字第九五二號
　　上　訴　人　丙○○
　　即　被　告
　　選任辯護人　陳慶尚
　　　　　　　　宣玉華
　　　　　　　　陳錦雯
右上訴人因殺人等案件，不服臺灣新竹地方法院八十七年度重訴字第一號，中華民國
八十七年十一月二日第一審判決（起訴案號：臺灣新竹地方法院檢察署八十六年度偵
續字第九０號)，提起上訴，本院判決後經最高法院發回更為審理，本院判決如左：
    主      文
原判決撤銷。
丙○○共同傷害人之身體，因而致人於死，處有期徒刑伍年。
    事      實
一、丙○○於民國八十六年五月四日凌晨二時三十分許，與王桂鴻、胡其廣、陳炳煌
    、李璟辰、田紹宏等人相約至新竹市○○街大富豪酒店喝酒，王桂鴻於酒店門口
    等待胡其廣等人之際，因盯著站於對面「玫瑰話情ＴＶＰＵＢ」之鄭賜彬、庚○
    ○及另二名不詳姓名客人注視，其中一名客人不悅而向王桂鴻稱「幹你娘，看什
    麼！」，雙方遂起言語爭執，經鄭賜彬排解後各自離去，王桂鴻心有不滿意欲砸
    店報復，乃邀胡其廣、陳炳煌、丙○○、李璟辰等人謀議毀損之後，由王桂鴻先
    至溫美芳、鄭賜彬合夥經營之「玫瑰話情ＴＶＰＵＢ」，向溫美芳稱「找你們店
    老板」，溫美芳回稱「我就是老板」，王桂鴻稱「不是女的，要找男的」，於走
    出「玫瑰話情ＴＶＰＵＢ」之際，旋遭鄭賜彬及另三名客人即持水果刀跟出架住
    ，斯時胡其廣、陳炳煌、丙○○、李璟辰等人趕至，見狀即在該店旁邊撿拾木棒
    、鐵管、磚塊，由陳炳煌持磚塊砸毀電動強化玻璃門一扇，李璟辰持木棒敲吧檯
    對面強化玻璃未果後，改以磚塊丟擲音控室櫥窗玻璃及電視螢幕，丙○○則持鐵
    管毀壞門口玻璃，足生損害於溫美芳及鄭賜彬（丙○○毀損行為部分，業經判處
    有期徒刑四月確定）。嗣於王桂鴻奪下水果刀後，即與丙○○、胡其廣（傷害致
    人於死行為，王桂鴻業經判處有期徒刑十四年，褫奪公權六年，胡其廣則判處有
    期徒刑十年，褫奪公權六年，均已確定）、李璟辰（業經軍法機關判處有期徒刑
    五年確定）基於傷害之犯意聯絡，由王桂鴻持該水果刀、丙○○持不詳姓名人所
    有之鐵管、磚塊、李璟辰持不詳姓名之人所有之木棒，衝入該店內，先由王桂鴻
    揮舞水果刀進入店內將坐於吧檯之丁○○自後腦砍傷倒地，復砍傷丁○○鄰座之
    庚○○，造成庚○○頭部外傷疑腦震盪、右前額裂傷長三公分、寬零點五公分、
    深零點五公分；鼻部利器砍切裂創長約一點二公分；左前臂挫裂傷兩處各長三公
    分、寬二公分、深二公分，庚○○迅速躲入地下室並上鎖，始未繼續受害；李璟
    辰見王桂鴻揮刀傷人之情狀，亦持木棍毆打客人戊○○，經戊○○以手臂擋掉後
    ，王桂鴻趁隙持水果刀刺向戊○○右季肋緣，並揮砍其頭部，丙○○則以磚塊毆
    打陳煥墩之頭部，戊○○迅速逃出店外，復遭李璟辰、胡其廣丟擲磚塊成傷，造
    成戊○○右季肋緣刺創傷長三公分×二公分×二公分、前額挫裂傷長十公分×二
    公分×一點五公分、頭部外傷疑似腦震盪之傷害，王桂鴻、胡其廣復將受傷倒地
    之丁○○拖出店外，由王桂鴻接續以水果刀朝丁○○揮砍、丙○○則與胡其廣、
    李璟辰分持磚塊丟擲丁○○，造成丁○○背部多處穿刺傷四×三×一公分、二×
    二×一公分、三×三×一公分、二×二×一公分、一×一×一公分、三×二×一
    公分、三×二×一公分併腹內出血、左側氣血胸、頭部外傷併腦震盪、臉部多處
    砍切傷分別長四點五公分、二點二公分、二點二公分、二點四公分、八點五公分
    、三點五公分、四點二公分、左臂穿刺傷四×二×一公分、左肘穿刺傷三×二×
    一公分、右上臂後部切割創八公分、右三角肌切割傷五點三公分之傷害，適己○
    ○在店外等人，見丁○○被人自店內拖出欲搭載其離去，亦遭王桂鴻持水果刀砍
    傷右眉部，李璟辰亦以木棍擊傷其頭部、胡其廣、丙○○以磚塊毆擊，致造成己
    ○○右眼眼窩骨折合併外傷性視神經病變留下右眶部上緣一條半月狀三點五公分
    、左耳部上緣一處利器切創長約二點三公分、頂骨部一處鈍器挫裂傷長約二公分
    、右前臂不規則片狀傷。斯時鄭賜彬步出廁所摻扶傷者，王桂鴻、胡其廣、李璟
    辰、丙○○見狀復進入店內，除由李璟辰本於同前單一之毀損犯意，接續撿拾木
    棍敲壞吧檯之投幣式電話、六瓶洋酒、酒杯數只、吧檯椅三張、音響一組等物，
    足生損害於溫美芳及鄭賜彬，丙○○及李璟辰、王桂鴻、胡其廣亦本於同前傷害
    之犯意，客觀上均能預見鄭賜彬若遭他人持水果刀、鐵管、木棒及磚塊攻擊頭部
    ，將有因受傷而造成死亡之可能，乃於主觀上並未注意於此，復由王桂鴻以水果
    刀刺向鄭賜彬，丙○○、胡其廣、李璟辰則同時分別以鐵管、木棒、磚塊攻擊鄭
    賜彬，造成鄭賜彬頭部約九×一點五公分之挫裂創、右額部約二點八×零點五公
    分之挫裂創、右側頭部及後頭部約三×零點四公分、四×零點四公分、二點五×
    零點三公分、一點八×零點二公分砍切創、左側額、頭部有約拳頭大之血腫及挫
    傷、左耳有鈍擊片傷、右耳至顏面為切割傷、後頭部及右頸部有約七×零點一公
    分、三點八×零點一之切割傷、鼻樑部有約一點五×零點二之挫傷、胸部有約拇
    指大之挫傷、右肩部、左肩部及背胸部有拳大等不同之挫傷四處、右手腕部至虎
    口部呈溢血、左食指呈砍切創，鄭賜彬於王桂鴻、丙○○、胡其廣、李璟辰分別
    相偕離開後，經送醫救治，因顱內出血延至當日五時三十分死亡。丙○○則在偵
    查機關得知其犯罪前，於八十六年五月十六日向新竹市警察局刑警隊自首並接受
    裁判。
二、案經庚○○、戊○○、己○○、丁○○與鄭賜彬之妻甲○○訴由新竹市警察局第
    一分局報告臺灣新竹地方法院檢察署檢察官偵查起訴。
    理      由
一、訊之被告丙○○，固坦承於夥同王桂鴻、胡其廣、李璟辰前往「玫瑰話情ＴＶＰ
    ＵＢ」砸物滋事之事實，然矢口否認有任何參與傷害丁○○、庚○○、戊○○、
    己○○、鄭賜彬之行為，並以渠僅參與砸店，於持鐵管毀壞門口玻璃後即離開，
    亦未拿磚塊打人云云置辯。惟查：
    (一)告訴人丁○○、庚○○、戊○○、己○○於右揭時地，遭人分持水果刀、鐵管
      、木棍及磚塊攻擊，造成丁○○背部受有多處穿刺傷四×三×一公分、二×二
      ×一公分、三×三×一公分、二×二×一公分、一×一×一公分、三×二×一
      公分、三×二×一公分併腹內出血、左側氣血胸、頭部外傷併腦震盪、臉部多
      處砍切傷分別長四點五公分、二點二公分、二點二公分、二點四公分、八點五
      公分、三點五公分、四點二公分、左臂穿刺傷四×二×一公分、左肘穿刺傷三
      ×二×一公分、右上臂後部切割創八公分、右三角肌切割傷五點三公分之傷害
      ，庚○○則因而受有頭部外傷疑似腦震盪、右前額裂傷長三公分、寬零點五公
      分、深零點五公分；鼻部利器砍切裂創長約一點二公分；左前臂挫裂傷兩處各
      長三公分、寬二公分、深二公分之傷害，戊○○身體則受右季肋緣刺創傷長三
      公分×二公分×二公分、前額挫裂傷長十公分×二公分×一點五公分、頭部外
      傷疑似腦震盪之傷害，己○○則因而受有右眼眼窩骨折合併外傷性視神經病變
      留下右眶部上緣一條半月狀三點五公分之疤痕、左耳部上緣一處利器切創痊癒
      之疤痕長約二點三公分、頂骨部一處鈍器挫裂傷長約二公分、右前臂不規則片
      狀疤痕之傷害，業據告訴人丁○○、戊○○、己○○於警訊、偵查中指訴甚詳
      ，並有診斷證明書影本在卷可稽；而被害人鄭賜彬亦因同遭圍毆致頭部約九×
      一點五公分之挫裂創、右額部約二點八×零點五公分之挫裂創、右側頭部及後
      頭部約三×零點四公分、四×零點四公分、二點五×零點三公分、一點八×零
      點二公分砍切創、左側額、頭部有約拳頭大之血腫及挫傷、左耳有鈍擊片傷、
      右耳至顏面為切割傷、後頭部及右頸部有約七×零點一公分、三點八×零點一
      之切割傷、鼻樑部有約一點五×零點二之挫傷、胸部有約拇指大之挫傷、右肩
      部、左肩部及背胸部有拳大等不同之挫傷四處、右手腕部至虎口部呈溢血、左
      食指呈砍切創等傷害，並因前揭傷害導致顱內出血而死亡之事實，亦經臺灣新
      竹地方法院檢察署檢察官督同法醫師相驗屬實，有卷附相驗屍體證明書、勘驗
      筆錄、解剖筆錄、解剖紀錄、解剖照片可憑。
    (二)被告雖辯稱渠僅持鐵條進入該店內砸店內玻璃，並未傷人，即先行離開現場開
      車接送王桂鴻離去云云。然查：關於己○○被毆傷部分，據告訴人己○○在八
      十六年五月三十日檢察官偵查時指稱「右眉部是王桂鴻持刀砍傷，頭部上的傷
      是李璟辰用木棍擊傷的，丙○○持磚塊砸我。」（偵五六六六號卷第五十八頁
      ），嗣於同年十月二十八日檢察官偵查時復指稱：丙○○有用磚塊要打我的頭
      ，打了五、六下，被我用手擋，其他幾個人用踹我（偵續字第九０號偵查卷第
      三十九頁反面），已明確指出被告丙○○確有毆打己○○之行為，雖己○○前
      於警訊時曾供係遭李啟宏持磚塊砸傷（八十六年五月七日警訊筆錄），並非指
      認係丙○○所為，然員警係因己○○提及李啟宏，始提供李啟宏之照片予己○
      ○指認，業據證人即制作筆錄之警員乙○○於本院調查時到庭證述明確（本院
      卷第八五頁），且被告於本院調查時亦供明當天李啟宏並不在場無訛，是足徵
      告訴人己○○前於警訊時所指之李啟宏，顯係基於對被告丙○○之誤認所致，
      故己○○前於警訊及檢察官偵查時所為不利被告之指訴，自可採為認定被告犯
      罪之依據。至於被害人丁○○被傷害部分，據己○○於八十六年五月二十日檢
      察官偵訊陳稱「我看到（指丁○○）被王桂鴻刺好幾刀，丙○○或李璟辰持磚
      塊敲他胸部。」，其就被告丙○○是否以磚塊砸丁○○胸部部分，固不甚明確
      ，然據共犯田紹宏於八十六年五月十九日在陸軍獨立第四二旅調查時明確指稱
      「我不知道被害人鄭賜彬是那一個，我確信除了我，其餘的均有動手打人。」
      、「刀子我沒有看到是誰拿，木棍是李璟辰，磚塊每個人均有持，並砸毀店內
      玻璃或打人。」，且於八十六年五月三十日偵查時亦供稱「我只看到在ＰＵＢ
      外用磚頭砸人，照片上丙○○、王桂鴻有持磚塊砸ＰＵＢ店內衝出之人。」，
      而田紹宏與丙○○最初係在阿帕契酒店共同飲酒之人，對丙○○應有相當認識
      ，如丙○○未以磚砸人，核無誤指之可能，雖田紹宏嗣於八十七年六月二十五
      日又稱看到李璟辰拿木棍，但不太確定有無被告云云，然屬事後迴護之詞，非
      可採信。關於被害人戊○○、庚○○被毆傷及鄭賜彬被殺害部分，據證人即玫
      瑰話情酒店服務生黃淑娟於八十六年五月四日在警訊時證稱「我看到歹徒有拿
      磚塊、棒球棒、鐵棍等物毆打，殺害鄭賜彬等人，五個人都有動手」，在檢察
      官偵查時證稱：除對田紹宏較沒印象外，餘四人均有進入店內，王桂鴻先進入
      店內二、三步，餘有四人跟進，雖所指有五人參與實施傷害與事實未臻一致，
      然其嗣在原審調查時亦證稱當時在場之人均有打被害人鄭賜彬（見原審八十七
      年九月二十三日訊問筆錄），而被告夥同他人進入店內滋事傷人，事出突然，
      實亦難令證人於混亂之中明確記憶參與之人數，尚難遽因證人所為當時進入店
      內人數較諸實際實施傷害行為人多出一人，認其所為不利於被告之陳述為不可
      採。又證人即該酒店之股東溫美芳於偵查中具結證稱：王桂鴻等四人進來，手
      上均有持兇器，見人就打，見物就砸，後他們步出門外，鄭賜彬出來看傷者受
      傷情形，被他們看到又折回來圍毆鄭賜彬，並再破壞店內物品（同上偵查卷第
      五六、五七頁）。又告訴人戊○○在偵查中亦指稱「丙○○持磚塊砸我。」（
      八十六年五月二十日訊問筆錄），核上開證人及告訴人之陳述，均指稱在場之
      人均有攻擊告訴人及被害人之行為，而被告自承渠於進入右揭處所之後曾持有
      鐵條，雖其辯稱僅持鐵條毀損店內物品，然據被告丙○○於八十六年五月十六
      日警訊時供稱「案發時我是持鐵條擊破玻璃，而鐵條上所沾的血跡，我的確不
      知從何而來，因我於案發前有喝酒，且衝進店內砸店，打人時一片混亂，所以
      究竟有無打到人，我不敢確定。」，而衡諸事理，被告如未持鐵棍打人，則鐵
      棍上自無沾有血跡之可能，綜此事證，本件案發當時，被告丙○○確有參與攻
      擊被害人鄭賜彬及告訴人己○○、戊○○、庚○○、丁○○之情事，至臻明確
      ，被告辯稱渠僅進入該店內砸毀物品，並未傷人，核屬卸責之詞，並不足採信
      。
    (三)本件被害人鄭賜彬所受之前揭傷害，主要受傷部分係頭部致命部位，死亡之直
      接原因係顱內出血，告訴人庚○○所受之傷害部分，係額部、鼻部遭利器砍切
      傷，告訴人戊○○所受傷害部位係頭部有四處砍切創傷、鈍器傷，告訴人己○
      ○所受傷害為右眼眼窩骨折合併外傷性視神經病變、左耳部上緣利器切創傷、
      頂骨部鈍器挫裂傷、告訴人丁○○所受傷害部位包括頭面部七處砍切傷、腹部
      、左胸之傷害，雖其中大部分係由王桂鴻、胡其廣所為。惟查，本件之起因，
      係緣於王桂鴻與丙○○等人相約至新竹市○○街大富豪酒店喝酒，王桂鴻於酒
      店門口等候胡其廣等人之際，因盯著站於對面「玫瑰話情ＴＶＰＵＢ」之鄭賜
      彬、庚○○及另二名不詳姓名客人注視，因而引致其中一名客人不悅稱「幹你
      娘，看什麼！」，雙方遂起言語爭執，經鄭賜彬排解後各自離去，王桂鴻心有
      不滿意欲砸店報復，乃邀到達大富豪酒店之胡其廣、陳炳煌、丙○○、李璟辰
      等人砸店報復，渠等謀議毀損犯行之後，王桂鴻乃先至「玫瑰話情ＴＶＰＵＢ
      」詢問店內股東溫美芳謂「找你們店老板」，溫美芳回稱「我就是老板」，王
      桂鴻走出「玫瑰話情ＴＶＰＵＢ」時，遭鄭賜彬及另三名客人即持水果刀跟出
      架住王桂鴻，斯時胡其廣、陳炳煌、丙○○、李璟辰等人趕至，見狀即在該店
      旁邊撿拾木棒、鐵管、磚塊，砸毀該ＴＶＰＵＢ之玻璃及店內之設備，丙○○
      及王桂鴻、胡其廣、李璟辰進而砍傷鄭賜彬致傷重死亡，及使告訴人庚○○、
      戊○○、己○○、丁○○分前受有事實欗所載之傷害等情，業據同案被告王桂
      鴻、李璟辰、胡其廣於偵審中坦述在卷（五六六六號偵查卷第六頁至第八頁、
      第十二頁、第二十頁、第四十七頁、第四十八頁、第五十三頁），核與告訴人
      庚○○、戊○○、己○○、丁○○及證人即該店之服務生黃雅玲、甲○○、黃
      淑娟所述之情節相符（見同上偵查卷第二十六頁至四十五頁、第五十六頁），
      是足徵被告自始即與王桂鴻、胡其廣、李璟辰謀議傷害店內不特定之人，藉以
      報復，始於抵達該店內之後，即由被告、王桂鴻、胡其廣、李璟辰分持右揭物
      品接續攻擊店內人員，被告雖未對上開被害人逐一動手毆打，惟按共同實施犯
      罪行為之人，在合同意思範圍以內，各自分擔犯罪行為之一部，相互利用他人
      之行為，以達其犯罪之目的者，即應對於全部所發生之結果，共同負責，故被
      告仍應對於本件所生之全部結果應共同負責。
    (四)按刑法上殺人罪之成立，須於實施殺害時，即具有使其喪失生命之故意，倘缺
      乏此種故意，要難遽以殺人論處，至受傷之多寡，及是否為致命之部分，有時
      雖可藉為認定有無殺意之心證，究不能據為絕對之標準。本件告訴人庚○○、
      戊○○、己○○、丁○○及被害人鄭賜彬頭部雖均受傷，然查被告丙○○及王
      桂鴻、胡其廣、李璟辰與告訴人庚○○、戊○○、己○○、丁○○及被害人鄭
      賜彬素不相識，且向無仇隙，其彼此間係因一時言語齟齬而起衝突，原無致對
      方於死之必要，況被告丙○○隨同王桂鴻、胡其廣等人至「玫瑰話情ＴＶＰＵ
      Ｂ」原係欲砸店報復，並非事前謀議前往殺人，業經被告丙○○及同案被告王
      桂鴻、胡其廣、李璟辰、陳炳煌及同去之田紹宏於歷次偵審中供述明確，而王
      桂鴻之所以持刀砍殺店內人員，係因酒後情緒失控，其糾眾前往尋釁旋即被對
      方以刀子抵住，被告等人因年輕氣盛不甘示弱，遂由王桂鴻將刀奪下，其餘之
      人分別臨時就地撿拾附近工地之木棍、磚塊衝進店內，見人即毆打，見物即砸
      ，如被告等人有殺人之決意，理當準備妥當始前往，當不致臨時撿拾附近之磚
      塊、木棍作為凶器，故被告等人應係一時不悅，出於傷害之犯意而毆打被害人
      ，衡情不致僅因區區小事即有使被害人喪失生命之殺人故意，公訴人認被告有
      殺人之故意，尚有誤會；再查，鳩集多人分持水果刀、鐵管、木棍及磚塊攻擊
      他人，將造成被攻擊之對象身體受傷致生死亡結果，此為客觀上所能預見，被
      告夥同王桂鴻、胡其廣、李璟辰分持水果刀、鐵管、木棍及磚塊接續攻擊庚○
      ○、戊○○、己○○、丁○○及鄭賜彬，雖無積極證據足以佐證被告主觀上具
      有使鄭賜彬發生死亡結果之認識，然鄭賜彬之死亡既與被告及王桂鴻、胡其廣
      、李璟辰共同傷害行為具有相當之因果關係，其仍應就鄭賜彬因受傷害所發生
      死亡之加重結果負責。
    綜右事證，被告所為否認犯罪之辯解，核屬卸責之詞，並不足採為有利於被告認
    定之依據，被告右揭犯罪行為，已經證明。被告雖具狀聲請再傳喚同案被告王桂
    鴻、胡其廣、李璟辰，並向監理機關查詢ＭＬ─二二七八號自用小客車，是否於
    八十五年間登記為被告之兄林谷鴻所有，至八十九年始出售他人，圖以證明渠並
    未參與右揭傷害行為之實施，然本院認該部分事證已明，核無再予傳喚或調查之
    必要。
二、核被告右揭行為，其中傷害丁○○、庚○○、戊○○、己○○部分，係犯刑法第
    二百七十七條第一項之傷害罪；傷害鄭賜彬致死部分，則係犯刑法第二百七十七
    條第二項前段之傷害致人於死罪。被告與共同被告王桂鴻、胡其廣、李璟辰就右
    揭犯行，彼此間有犯意聯絡，行為分擔，均為共同正犯。被告與王桂鴻、胡其廣
    、李璟辰於進入右揭處所後即接續攻擊在場之丁○○、庚○○、戊○○、己○○
    、鄭賜彬，查屬基於單一傷害犯意所實施數傷害動作，其中傷害鄭賜彬部分並發
    生死亡之加重結果，其同時地以單一行為侵害數人法益，應依想像競合犯規定，
    從情節最重之傷害致人於死罪處斷；公訴人認被告係連續犯殺人罪，尚有未合，
    關於殺人罪之起訴法條應予變更；又本案發生後，係由新竹市警察局第一分局承
    辦，被告於八十六年五月十六日赴新竹市警察局刑警隊投案，始知其涉案，經初
    步偵訊後即交承辦單位繼續偵辦並追查其他共犯，有新竹市警察局第二分局九十
    年十一月八日（九０）竹市警二分刑字第二一七九八號函在卷可憑（本院卷第五
    一頁），被告於偵查機關查得其犯罪之前自首並接受裁判，爰依刑法第六十二條
    前段規定減輕其刑。
三、原審法院經審理結果，認被告確有參與加害丁○○、庚○○、戊○○、己○○及
    鄭賜彬之行為，而予以論罪科刑，固非全屬無見。惟查，被告係本於傷害之犯意
    而實施加害行為，雖其中造成鄭賜彬死亡之結果，然既非被告主觀上所預見，原
    審論以殺人罪，即有未合；且被告雖與其他共同正犯對告訴人丁○○、庚○○、
    戊○○、己○○及被害人鄭賜彬實施加害行為，然依右揭事證，核屬本於單一傷
    害犯意所為之數動作，屬想像競合犯，原審論以連續犯，亦屬不當；又被告於犯
    罪未為偵查機關發覺前，即向警察機關自承犯罪並接受裁判，原審未依自首規定
    予以減輕其刑，難認適法。被告否認犯罪而提起上訴，固無理由，然原審判決既
    有上揭可議，自應由本院將原審判決撤銷並予以改判。爰審酌被告品行、犯罪動
    機、目的、手段，所生危害及犯罪後態度等一切情狀，量處如主文第二項所示之
    刑。另為警查獲之磚塊、木棍一支、鐵管一支（均扣於王桂鴻案件），係臨時拾
    自附近之工地，並無證據證明係被告或其他共同正犯所有，另水果刀一把，據同
    案被告王桂鴻於偵審中一再陳稱係從店內其他人員手中搶下，且無其他證據足以
    證明係被告或其他共犯所有，均不予宣告沒收，附此敘明。
據上論斷，應依刑事訴訟法第三百六十九條第一項前段、第三百六十四條、第二百九
十九條第一項、第三百條，刑法第二十八條、第五十五條、第二百七十七條第一項、
第二項前段、第六十二條前段，罰金罰鍰提高標準條例第一條前段判決如主文。
本案經檢察官呂光華到庭執行職務
中    華    民    國      九十一      年      五      月       七       日
                            臺灣高等法院刑事第十九庭
                                審判長法  官  許  國  宏
                                      法  官  洪  光  燦
                                      法  官  林  勤  純
右正本證明與原本無異。
如不服本判決應於收受送達後十日內向本院提出上訴書狀，未附理由時應於提起上訴
後十日內向本院補具上訴理由書狀（均應按他造人數提出繕本）。
                                      書記官  葉  瑩  庭
中    華    民    國      九十一      年      五      月       八       日
附錄：本案論罪科刑法條全文
刑法第二百七十七條第一項、第二項
傷害人之身體或健康者，處三年以下有期徒刑，拘役或一千元以下罰金。
犯前項之罪，因而致人於死者，處無期徒刑或七年以上有期徒刑，致重傷者，處三年
以上、十年以下有期徒刑。
